臺灣臺北地方法院刑事判決　　　　　　 94年度易字第1185號
　　公　訴　人　臺灣臺北地方法院檢察署檢察官
　　被　　　告　乙○○
 　　　　　　　　　　　 號5.
　　選任辯護人　李金澤　律師
上列被告因竊盜案件，經檢察官提起公訴（94年度偵字第7947號
），因被告於本院準備程序中為有罪之陳述，經本院合議庭裁定
以簡式審判程序審理，本院判決如下：
    主  文
乙○○連續攜帶兇器，踰越安全設備竊盜，處有期徒刑柒月；扣
案活動扳手、十字起子、一字起子各壹支均沒收。
    事  實
一、乙○○基於意圖為自己不法所有之概括犯意，於94年4月17
 　 日中午12時許，攜帶足供兇器使用之活動扳手、十字起子、
    一字起子等器具，前往丙○○位於臺北市○○區○○路3段
    36巷15弄6號4樓之住處，未經丙○○同意，即無故從大門侵
    入該屋內，竊取丙○○所有置放於屋內之電腦主機、液晶螢
    幕、數位相機、PS2遊戲機各一台、遊戲光碟一箱、NIKE球
    鞋二雙、CALVIN KLEIN背包一個、手錶一只、身分證、重機
    車駕照、GQ9-232號重型機車行照各一枚等物。又賡續前開
    竊盜犯意，於同年5月2日下午3時許，攜帶上開器具，前往
    丁○○、甲○○位於臺北市○○區○○路3段36巷15弄10號4
    樓之住處，由後陽臺窗戶踰越侵入該屋內，再以十字起子撬
    開丁○○、甲○○之房間門鎖，竊取丁○○、甲○○所有分
    別置放於房間內之HELLO KITTY手錶、貝殼表面手錶各一只
    、項鍊五條及電腦主機（含鍵盤、滑鼠）一台、身分證二枚
    、學生證一枚、CASIO手錶三只、WORLD POLO皮包一個等物
    。嗣於同日下午5時許，乙○○欲接續前往丁○○、甲○○
    上址住處偷竊時，因行跡可疑，為警在臺北市○○區○○路
    3 段36巷15弄10號3樓樓梯口攔檢查獲，始悉上情，並扣得
    活動扳手、十字起子、一字起子各一把。
二、案經丙○○、丁○○、甲○○訴由臺北市政府警察局文山第
　　二分局報請臺灣臺北地方法院檢察署檢察官偵查起訴，因被
    告乙○○於本院準備程序中為有罪之陳述，經本院合議庭裁
    定以簡式審判程序審理。
    理  由
一、前揭犯罪事實，業據被告乙○○於本院審理中坦承不諱，核
    與被害人丙○○、丁○○、甲○○等人於警詢中所指訴之情
    節均相符合，並有搜索扣押筆錄、扣押物品表、被害人丙○○、丁○○、甲○○立具之贓物認領保管單及查獲物品照片
    附卷可參，足徵被告乙○○之上開自白與事實相符。本件事
    證明確，被告乙○○之犯行洵堪認定，應予依法論科。
二、按刑法第321條第1項第2款所謂安全設備，係指除門扇、牆
    垣以外，依社會通常觀念足認為防盜之設備而言（最高法院
    25年上字第4168號、78年度台上字第4418號裁判要旨參照）
    。本件丁○○、甲○○位於臺北市○○區○○路3段36巷15
    弄10號4樓住處之後陽臺窗戶，兼具有隔絕防閑之作用，自
    屬安全設備。次按刑法第321條第1項第3款之攜帶兇器竊盜
    罪，係以行為人攜帶兇器竊盜為其加重條件，此所謂兇器，
    其種類並無限制，凡客觀上足對人之生命、身體、安全構成
    威脅，具有危險性之兇器均屬之，且祇須行竊時攜帶此種具
    有危險性之兇器為已足，並不以攜帶之初有行兇之意圖為必
    要（最高法院79年度台上字第5253號裁判要旨參照）。被告
    行竊所攜帶之活動扳手、十字起子、一字起子，均屬金屬材
    質，質地堅硬或銳利，有上開工具足稽，在客觀上對人之生
    命、身體具有危險性，足供作為兇器使用無疑。是核被告所
    為，(一)就被害人丙○○部分：係犯刑法第321條第1項第3款
    攜帶兇器竊盜罪及第306條第1項侵入住居罪；又其所犯之上
    開加重竊盜罪與侵入住居罪間，有方法結果之牽連關係，為
    牽連犯，依刑法第55條之規定，應從一重之攜帶兇器竊盜罪
    處斷。又公訴意旨原起訴被告於94年4月17日晚間11時45分
    ，侵入丙○○住處，涉犯刑法第321條第1項第3款及第1款之
    加重竊盜罪；就被告侵入丙○○住宅之行為，原已結合於被
    告所犯刑法第321條第1項第1款之加重竊盜之罪質中，無更
    行構成刑法第306條侵入住居罪之餘地；惟就被告侵入丙○○住宅之時間點，公訴人已更正為94年4月17日中午12時許
    ，故被告不構成刑法第321條第1項第1款之加重竊盜罪；被
    告既不構成刑法第321條第1項第1款之加重竊盜罪，刑法第
    306條侵入住居罪即無所附麗；是被告侵入丙○○住宅之行
    為，此時即應併予審究，特予指明。(二)就被害人丁○○、甲○○部分：係犯刑法第321條第1項第2款、第3款之攜帶兇器
    踰越安全設備竊盜罪；又被告侵入告訴人丁○○、甲○○住
    宅之行為，已結合於所犯刑法第321條第1項第2款加重竊盜
    之罪質中，無更行構成刑法第306條侵入住居罪之餘地，併
    此敘明；被告係以一竊盜行為，對被害人丁○○、甲○○均
    觸犯竊盜罪名，為同種想像競合犯，應從一論以一竊盜罪。
    又公訴意旨原起訴被告以十字起子撬毀丁○○、甲○○之房
    間門鎖，業經公訴人撬毀門鎖更正為撬開門鎖，故被告並無
    毀損門鎖，併予指明。被告所犯上開(一)、(二)加重竊盜犯行，
    時間緊接，所犯係基本構成要件相同之罪名，顯係基於概括
    犯意反覆為之，應依連續犯之規定論以情節最重之攜帶兇器
    ，踰越安全設備竊盜之一罪，並加重其刑。爰審酌被告乙○○正值青年不思向上，竟攜帶兇器，踰越安全設備行竊，嚴
    重破壞社會秩序及居家安全；然審酌被告犯後尚能坦承犯行
    ，犯罪所得財物部分業已發還被害人，並與被害人和解，暨
    其品行、犯罪動機、目的、手段、行為次數、生活狀況、智
    識程度、犯罪所得之利益及所生之損害等一切情狀，量處如
    主文所示之刑。
三、扣案活動扳手、十字起子、一字起子各壹支，為被告所有供
    犯罪所用之物，業經被告供明在卷，應依法宣告沒收。
據上論斷，應依刑事訴訟法第273條之1第1項、第299條第1項前
段，刑法第56條、第321條第1項第2款、第3款、第306條第1項、
第55 條、第38條第1項第2款，判決如主文。
本案經檢察官黃于真到庭執行職務。
中　　華　　民　　國　　94　　年　11 　　月　　22　　日
　　　　　　　　　臺灣臺北地方法院刑事第七庭
                        法　官　  梁耀鑌
上正本證明與原本無異。
如不服本判決，應於判決送達後10日內向本院提出上訴狀（應抄
附繕本）。告訴人或被害人如對於本判決不服者，應具備理由請
求檢察官上訴，其上訴期間之計算係以檢察官收受判決正本之日
期為準。
                        書記官    張漪蕙
中　　華　　民　　國　　94　　年　　11　　月　　22　　日
附錄本案論罪科刑法條：
刑法第321條第1項
 犯竊盜罪而有左列情形之一者，處六月以上、五年以下有期徒刑
：
一  於夜間侵入住宅或有人居住之建築物、船艦或隱匿其內而犯
之者。
二  毀越門扇、牆垣或其他安全設備而犯之者。
三  攜帶兇器而犯之者。
四  結夥三人以上而犯之者。
五  乘火災、水災或其他災害之際而犯之者。
六  在車站或埠頭而犯之者。
刑法第306條
(侵入住居罪)
無故侵入他人住宅、建築物或附連圍繞之土地或船艦者，處一年
以下有期徒刑、拘役或三百元以下罰金。
無故隱匿其內，或受退去之要求而仍留滯者，亦同。
